EE - Affaires militaires
Archives de la ville de Rezé
EE-Affaires militaires
1702-1788
EE/1-9
La série EE des affaires militaires est constituée de cinq affiches de l'intendance et d'une ordonnance royale concernant les levées de soldats.
- Recrutement, 1702-1788; EE/1-3
  - Rassemblement de tous les garçons de la paroisse pour participer au recrutement par tirage au sort de 12 soldats pour servir dans le premier bataillon du régiment de Beauce qui se réunira à Nantes: ordonnance., 1702; EE/1; 1 affiche imprimée 0,04
  - Levée du dernier sixième des soldats provinciaux et fixation du contingent de (deux) soldats à fournir par la paroisse de Rezé au tirage au sort: ordonnance de l'intendant Caze de La Bove., 1780; EE/2
  - Levée et remplacement du sixième des soldats provinciaux levé en 1782 et qui doit être licencié cette année, et fixation à un soldat du contingent à fournir par la paroisse de Rezé: ordonnance de De Bertrand, intendant de Bretagne., 1788; EE/3; 1 affiche imprimée en deux parties 0,04
- Milice du roi, 1750; EE/4-6
  - Expédition de leurs congés aux miliciens qui sont dans le cas d'être licenciés; remplacement du nombre d'hommes nécessaire pour conserver les bataillons de milice sur le pied de cinq cents hommes: ordonnance royale., 1750; EE/4
  - Recrutement par tirage au sort de deux miliciens à Rezé: ordonnance de l'intendant de Bretagne Poncarré de Viarme., 1750; EE/5
  - Assemblée des bataillons de Milice et de Grenadiers-Royaux: ordonnance royale., 1750; EE/6; Au dos, une note manuscrite de Godefroy de Gellée adressée aux marguilliers de la paroisse de Rezé leur demandant d'informer les miliciens de la paroisse dont il a inscrit la liste au bas de sa note, de se rendre à Vannes pour le 12 avril 1750.
- Réquisition de chevaux et de voitures. - Etablissement des listes des habitants des paroisses susceptibles de pouvoir contribuer aux transports militaires et de fournir chevaux et voitures à l'armée du roi, rappels, 1784-1787; EE/7-8
  - Lettre imprimée du maire de Nantes, 1784; EE/7
  - Affiche imprimée de l'ordonnance de De Bertrand, intendant de Bretagne., 1787; EE/8
- Entretien et habillement des milices. - Levée d'une contribution pour l'entretien, l'habillement et les autres dépenses des Milices; fixation du montant de la somme à collecter dans la paroisse de Rezé: mandement des Etats de Bretagne., 1763; EE/9